【裁判字號】    89,易,986
【裁判日期】    890505
【裁判案由】    違反勞動基準法
【裁判全文】
臺灣臺南地方法院刑事判決                          八十九年度易字第九八六號
    公  訴  人  臺灣台南地方法院檢察署檢察官
    被      告  丙○○
    被      告  乙○○
右列被告因違反勞動基準法案件，經檢察官聲請簡易判決（八十八年度營偵字第一八
二一號），惟本院新營簡易庭認不宜以簡易判決處刑，移由本院普通庭依通常程序審
判，判決如左：
    主  文
丙○○違反女工不得於午後十時至翌晨六時之時間內工作之規定，處罰金壹萬伍仟元
，如易服勞役，以參佰元折算壹日。
乙○○無罪。
    事  實
一、丙○○台設南縣學甲鎮○○路五十五號之十一號一、二樓「佳熹視廳歌唱餐廳」
    之負責人，其係雇主，明知未經主管機關核准，女工不得於午夜十時至翌晨六時
    之時間內工作，竟仍自民國八十八年十一月二十（起訴書誤為十八）日起，以每
    月新台幣一萬五千元之代價，聘僱女工甲○○（民國七十一年一月十日生，已滿
    十七歲）從事現場端菜收碗等工作，使李女於午後十時至翌晨六時之時間內工作
    。嗣於同年月二十四日凌晨二時三十分許，為警臨檢查獲。
二、案經台南縣政府函請報請台灣台南地方法院檢察署檢察官偵查起訴。
    理  由
甲、有罪部分：
一、右揭事實，業據被告丙○○於警訊時及偵審中坦承不諱，核與證人李惠芳於警訊
    時及審理中證述情節相符，並有台南縣警察局違反社會秩序維護法案件現場記錄
    影本一紙附卷足憑，罪證明確，被告犯行堪以認定。
二、核被告丙○○所為，係違反勞動基準法第四十九條第一項前段之規定，應依同法
    第七十七條規定處斷。姑念被告被告無犯罪前科，犯罪情節非重大，犯後坦白認
    過，態度良好，爰從寬量處如主文所示之刑，並諭知易服勞役之折算標準，以示
    懲儆。
乙、無罪部分：
一、公訴意旨如附件聲請簡易判決處行書所載。
二、惟犯罪事實應依証據認定之，無証據不得推定其犯罪事實；又不能證明被告犯罪
    其行為不罰者，應諭知無罪之判決，刑事訴訟法第一百五十四條第三百零一條
    第一項分別定有明文。訊據被告乙○○口否認右揭犯行，辯稱：伊早已將該餐廳
    頂讓予被告丙○○經營，並不過問該餐廳之事，伊僅係未辦營利事業負責人之變
    更登記，伊並未有使李惠芳於午後十時至翌晨六時之時間內工作之行為云云。經
    查被告所辯各情，不惟迭據共同被告丙○○於偵審中供述綦詳，且核與證人李惠
    芳於審理中結證情節相符，自堪認屬實，足以採信。是被告乙○○既早已將該餐
    廳頂讓予被告丙○○經營，並非李惠芳之雇主，又未有使李惠芳於午後十時至翌
    晨六時之時間內工作之行為，即難以前開違反勞動基準法罪名相繩，尚不得僅因
    被告仍掛名該餐廳之名義負責人，即遽入被告於罪甚明。此外復查無其他積極證
    據足證被告涉有公訴人所指犯行，因認被告被訴犯罪不能證明，應諭知無罪，以
    免冤抑。
三、據上論斷，應依刑事訴訟法第二百九十九條第一項前段、第三百零一條第一項前
    段，勞動基準法第四十九條第一項前段、第七十七條、刑法第十一條前段、第四
    十二條第二項，罰金罰鍰提高標準條例第二條，判決如主文。
中    華    民    國      八十九      年      五      月       五      日
                                  臺灣臺南地方法院刑事第一庭
                                      法  官  柯  顯  卿
右正本證明與原本無異。
如不服本判決，應於判決送達後十日內向本院提出上訴狀( 應附繕本 )。
                                      書記官  盧  立  勇
中    華    民    國      八十九      年      五      月       六      日
附錄本案論罪科刑法條全文：
勞動基準法第四十九條第一項前段：
女工不得於午後十時至翌晨六時之時間內工作。


司法院資訊處製作；財團法人民間司法改革基金會備份。
